Config:
  hfst:
    Gen: ../../../src/generator-gt-norm.hfst
    Morph: ../../../src/analyser-gt-norm.hfst
  xerox:
    Gen: ../../../src/generator-gt-norm.xfst
    Morph: ../../../src/analyser-gt-norm.xfst
    App: lookup

Tests:



# todo:
# Proofread the gold standard (below)
# Then: run analyser, then correct.


  Noun - inemine: # Noun (16) inemine 'eng /est /fin' - full paradigm
     inemine+N+Sg+Nom: inemine
     inemine+N+Sg+Gen: inemise
     inemine+N+Sg+Par: inemist
     inemine+N+Sg+Ill: inemiste
     inemine+N+Pl+Gen: [inemiisi, inemiste]
     inemine+N+Pl+Par: inemiisi
     inemine+N+Pl+Ill: inemiisihe
     inemine+N+Pl+All: [inemiisile, inemistele]

